【裁判字號】    96,交聲,704
【裁判日期】    970328
【裁判案由】    聲明異議
【裁判全文】
臺灣臺南地方法院交通事件裁定     96年度交聲字第704號
移送機關    交通部公路總局嘉義區監理所臺南監理站
異議人即
受處分人    甲○○
上列受處分人因違反道路交通管理處罰條例案件，對於交通部公
路總局嘉義區監理所臺南監理站民國96年7月23日所為之裁決處
分（處分案號：嘉監南字第裁74-S00000000號），聲明異議，本
院裁定如下：
    主  文
異議駁回。
    理  由
一、原處分意旨略以：異議人即受處分人甲○○（下稱異議人）
    於民國（下同）96年7月8日傍晚5時50分許，駕駛牌照號碼
    2918-GE自用一般小貨車，在臺南市○○路○段與大成路之
    交叉路口，因在多車道左轉彎，不先駛入內側車道，違反交
    通安全規則因而肇事致第三人杜富雄受有頭部外傷併雙側顱
    內出血等傷害，經送醫不治死亡，遭台南市警察局第六分局
    交通處裡小組員警製單舉發，嗣經交通部公路總局嘉義區監
    理所臺南監理站（下稱移送機關）依道路交通管理處罰條例
    第48條第1項第1款、第61條第1項第4款、及第63條第1項第1
    款及違反道路交通管理事件裁罰統一標準表之規定，裁處罰
    鍰新臺幣600元，吊銷駕駛執照，一年內禁考並記違規點數1
    點等處分。
二、聲明異議意旨略以：經異議人深切檢討，肇事主因在於駛入
    內側車道時，過於注意左側來車的狀況，以致疏忽對向車道
    有腳踏車出現因而肇事。事發現場，停放的肇事車子角度，
    應可證明異議人已駛入內側車道，在轉彎時肇事，並非在外
    側車道直接左轉而肇事，異議人有肇事是事實，但並無違規
    肇事，為此聲明異議等語。
三、按汽車駕駛人轉彎時，有在多車道右轉彎，不先駛入外側車
    道，或多車道左轉彎，不先駛入內側車道，處新臺幣六百元
    以上一千八百元以下罰鍰，並記違規點數1點。又汽車駕駛
    人，駕駛汽車有違反道路交通安全規則、第三十三條之管制
    規則，因而肇事致人死亡者，吊銷其駕駛執照。道路交通管
    理處罰條例第48條第1項第4款、第63條第1項第1款及第61
    條第1項第4款分別定有明文。
四、經查：
（一）移送機關指稱異議人於上開時、地駕車，遭警舉發在多車
      道左轉彎，不先駛入內側車道，違反交通安全規則因而肇
      事致人死亡一節，有臺南市警察局96年7月10日南市警交
      字第S00000000號舉發違反道路交通管理事件通知單1份附
      卷可稽。且異議人於肇事後即向到場處理之員警自承犯行
      ，有台南市○○○道路交通事故肇事人自首情形紀錄表附
      於臺灣臺南地方法院檢察署96年度相字906號偵查卷宗可
      稽（見該卷宗第22頁），異議人並與被害人家屬達成和解
      ，有臺南市安南區調解委員會調解筆錄一份附於臺灣臺南
      地方法院檢察署96年度相字906號偵查卷宗可憑（見該卷
      宗第70頁），業經本院依職權調閱上開刑事偵查卷宗查閱
      無訛，顯見異議人對於肇事致人死亡乙節坦承不諱，因此
      ，移送機關指稱異議人有上開肇事致人死亡情事，堪予認
      定。
（二）雖異議人辯稱其已駛入內側車道，在左轉彎時肇事，並非
      在外側車道直接左轉，無違規之行為云云。然異議人在多
      車道左轉彎，不先駛入內側車道，違反交通安全規則因而
      肇事等情，業經異議人於臺灣台南地方法院檢察署96年度
      相字906號案件承辦檢察官96年7月10日訊問時，到庭陳述
      明確，其陳稱：「（法官問：車禍何時發生？）... 我沿
      西門路1段北往南，大成路綠燈要左轉，我本來在外車道
      ，要左轉時前面也有一台車要左轉結果我跟著轉過去就聽
      到碰一聲，我就煞車。... 當時車很多，我本來是停在機
      車待轉區後面，我慢慢往左邊切...。」等語在卷可憑，
      並有道路交通事故現場圖1份附於上開刑事偵查卷宗可參
      （分別見該卷宗第34頁、第28頁），因此，異議人確有在
      多車道左轉彎，不先駛入內側車道，違反交通安全規則因
      而肇事致人死亡之違反道路交通安全規則行為。異議人辯
      稱其已駛入內側車道，在左轉彎時始肇事，並無違規行為
      云云，洵屬無據。
五、綜上所述，異議人於上開時、地，在多車道左轉彎，不先駛
    入內側車道，違反交通安全規則因而肇事致第三人杜富雄死
    亡之違規行為，堪可認定。則移送機關交通部公路總局嘉義
    區監理所台南監理站，據此並引用上開道路交通管理處罰條
    例第48條第1項第1款、第61條第1項第4款、第63條第1項第1
    款及違反道路交通管理事件裁罰統一標準表等規定，裁處罰
    鍰新臺幣600元，吊銷駕駛執照，一年內禁考並記違規點數1
    點等處分，於法即無不當。從而，本件異議經核並無理由，
    自應予以駁回。
六、據上論斷，應依道路交通管理處罰條例第87條第2項、道路
    交通案件處理辦法第19條，裁定如主文。
中    華    民    國    97    年    3     月    28    日
                      交通法庭  法  官  陳淑勤
以上正本證明與原本無異。
如不服本裁定應於送達後5日內向本院提出抗告狀。
                                書記官  陳金堂
中    華    民    國    97    年    3     月    28    日


司法院資訊處製作；財團法人民間司法改革基金會備份。
